臺灣高等法院刑事判決　　　　　　　 100年度上易字第1047號
上　訴　人
即　被　告　林志憲
　　　　　　鍾伯軒
上列上訴人因恐嚇等案件，不服臺灣板橋地方法院99年度易字第
2326號，中華民國100年2月25日第一審判決（起訴案號：臺灣板
橋地方法院檢察署99年度偵字第15831號），提起上訴，本院判
決如下：
    主  文
上訴駁回。
    理  由
一、按不服地方法院之第一審判決而上訴者，應向管轄第二審之
    高等法院為之。上訴書狀應敘述具體理由。上訴書狀未敘述
    上訴理由者，應於上訴期間屆滿後20日內補提理由書於原審
    法院。逾期未補提者，原審法院應定期間先命補正。第二審
    法院認為上訴書狀未敘述理由或上訴有第362條前段之情形
    者，應以判決駁回之。但其情形可以補正而未經原審法院命
    其補正者，審判長應定期間先命補正，刑事訴訟法第361條
    、第367條分別定有明文。所謂不服第一審判決之具體理由
    ，必係依據卷內既有訴訟資料或提出新事證，指摘或表明第
    一審判決有何採證認事、用法或量刑等足以影響判決本旨之
    不當或違法，而構成應予撤銷之具體事由，始克當之（例如
    ：依憑證據法則具體指出所採證據何以不具證據能力，或依
    憑卷證資料，明確指出所為證據證明力之判斷如何違背經驗
    、論理法則）；倘僅泛言原判決認定事實錯誤、違背法令、
    量刑失之過重或輕縱，而未依上揭意旨指出具體事由，或形
    式上雖已指出具體事由，然該事由縱使屬實，亦不足以認為
    原判決有何不當或違法者（例如：對不具有調查必要性之證
    據，法院未依聲請調查亦未說明理由，或援用證據不當，但
    除去該證據仍應為同一事實之認定），皆難謂係具體理由，
    俾與第二審上訴制度旨在請求第二審法院撤銷、變更第一審
    不當或違法之判決，以實現個案救濟之立法目的相契合（最
    高法院97年度臺上字第892號判決參照）。是以上訴人經原
    審合法通知補正上訴理由，而不遵期補正；或上訴人之上訴
    書狀或補提之上訴理由書，雖有敘述上訴理由，惟並未具體
    敘述第一審判決有上述違法、不當情形，即與未敘述具體理
    由無異，其所為上訴，即不符合上訴之法定要件，均應以判
    決駁回。
二、原審判決上訴人即被告林志憲共犯傷害及強制罪，均累犯，
    分處有期徒刑3月、4月，並定應執行刑為有期徒刑6月，且
    依法諭知易科罰金之折算標準。另判決上訴人即被告鍾伯軒
    共犯傷害罪，處有期徒刑2月，且諭知易科罰金之折算標準
    。被告林志憲未提任何理由上訴（本院卷第12頁）；被告鍾
    伯軒上訴意旨略以：其未有前科，請給一個留在社會服務的
    機會（本院卷第17頁）云云。
三、經查：上訴人即被告林志憲不服原判決，於民國100年3月16
    日提起上訴，其上訴狀未敘述上訴理由，經本院於同年6月9
    裁定命被告林志憲於送達後5日內補正，該裁定已於同年6月
    15日經合法寄存送達被告林志憲之住所新北市○○區○○路
    2段5之1號及居所新北市○○區○○路128巷11號（上訴時所
    指定，本院卷第12頁）之管區派出所，有送達證書在卷（本
    院卷第34-35頁）可稽，被告林志憲迄今已逾期仍未補正，
    依上開說明，被告林志憲之上訴，即屬不合法律上之程式，
    應由本院不經言詞辯論，逕予以駁回。
四、次查：原審判決以上訴人即被告鍾伯軒與共同被告林志憲於
    民國99年5月15日15時30分許，在臺北縣板橋市（現改制為
    新北市板橋區○○○○路139號2樓之「○○MTV」K5包廂內
    及林志憲家人所有新北市○○區○○街2段311號地下室內，
    因認劉達仁強制猥褻林志憲之女友A女，而心生不滿，共同
    基於傷害他人身體之接續犯意聯絡，先由鍾伯軒持林志憲所
    有之相機腳架1支、林志憲徒手，在上述包廂內共同毆打劉
    達仁；再由林志憲持鐵棍，鍾伯軒徒手，2人共同承前接續
    傷害犯意，在上述保安街地下室，共同毆打劉達仁成傷。而
    被告鍾伯軒確有上揭傷害犯行，業據被告鍾伯軒坦承不諱，
    核與證人即告訴人劉達仁於警、偵訊時所述情節大致相符（
    99 年度偵字第15831號偵查卷宗第7-8、47頁），並有中英
    醫療社團法人中英醫院99年5月15日乙種診斷書1紙（同上偵
    卷第19頁）及相機腳架、鐵棍各1支扣案可稽，應認被告鍾
    伯軒上述犯行，事證明確，原審乃論被告鍾伯軒涉犯刑法第
    277 條第1項之傷害罪，並以被告鍾伯軒、林志憲間就上開
    傷害犯行，有犯意聯絡及行為分擔，皆為共同正犯。被告鍾
    伯軒先後在包廂、保安街地下室內毆打告訴人之行為，係在
    密切接近之時間、地點實施，顯係基於單一犯意接續所為，
    侵害單一法益，應包括於一行為予以評價，為接續犯，應論
    以一罪。原審並經審酌被告鍾伯軒縱認告訴人有強制猥褻A
    女之不當行為，亦應循合法途徑處理，不應為圖洩憤及私了
    此事而動手傷人，惟因被告鍾伯軒並無前科，有本院被告前
    案紀錄表1份在卷可按，且犯後坦承傷害犯行，及被告犯罪
    動機、目的、手段、犯後態度、告訴人所受傷勢、損害等一
    切情狀，量處有期徒刑2月，及諭知易科罰金之折算標準，
    並依刑法第38條第1項第2款規定，沒收扣案之相機腳架。本
    院經審原審法院已詳敘所憑證據與認定之理由，從形式上觀
    察並無任何憑空推論之情事，所為論斷，亦與經驗法則、論
    理法則，均屬無違。
五、上訴人即被告鍾伯軒雖上訴稱其已悔改，請給予繼續在社會
    服務之機會云云。惟查：被告鍾伯軒上訴所陳，既未附任何
    客觀之證據資料可資憑佐，且未依據卷內既有之訴訟資料指
    摘或表明原審判決有何採證認事、用法等足以影響判決本旨
    之不當或違法，而構成應予撤銷之具體事由，僅就原審已明
    白論斷如上之認定，未提證據，任加指摘，純係漫為爭執，
    並不足以憑之認定原判決有何不當或違法之處，難認係具體
    之上訴理由。另查刑之量定及是否宣告緩刑，為求個案裁判
    之妥當性，乃法律賦予法院裁量之權。量刑輕重，屬為裁判
    之法院得依職權自由裁量之事項，苟其量刑已以行為人之責
    任為基礎，並斟酌刑法第57條各款所列情狀，在法定刑度內
    ，酌量科刑，如無偏執一端，致明顯失出失入情形，上級審
    法院即不得單就量刑部分遽指為不當或違法，另就是否依刑
    法第74條第1項規定，宣告緩刑，亦同。本院查：原判決關
    於科刑之部分，已依刑法第57條各款所列情狀，審酌被告鍾
    伯軒犯罪之動機、目的、手段，犯罪所生之危害，介入本案
    之程度，及犯罪後態度等一切情狀，量處有期徒刑2月，並
    諭知易科罰金之折算標準，經審亦無明顯失出失入之情，至
    原審未對被告鍾伯軒宣告緩刑，亦屬原審依本件具體個案所
    為之裁量，亦難認有何不當。本件上訴人即被告鍾伯軒僅以
    其無前科即執之上訴，經審係對原判決就刑之量定已詳予說
    明審酌之事項，漫為爭執，亦不足以憑之認定原判決有何不
    當或違法之處，而難認係具體之上訴理由，綜上，上訴人鍾
    伯軒顯非依據卷內訴訟資料，具體指摘判決於認定事實、適
    用法律或量刑等項有何不當或違法之處，其上訴所陳各節，
    均難認係上訴之具體理由。從而，上訴人鍾伯軒本件上訴，
    不合法律上之程式，自應由本院不經言詞辯論逕予駁回。至
    上訴人鍾伯軒上訴所謂希望繼續留在社會服務一節，查原審
    已明白諭知易科罰金之折算標準，上訴人鍾伯軒非不得於本
    案確定後，以易科罰金之方式執行徒刑，自無礙其繼續在社
    會服務之請，茲附敘明。
據上論斷，依刑事訴訟法第367條、第372條，判決如主文。
中    華    民    國   100    年    7     月    5     日
                  刑事第二十庭      審判長法  官  周盈文
                                          法  官  林海祥
                                          法  官  詹駿鴻
以上正本證明與原本無異。
不得上訴。
                                          書記官  梁淑時
中    華    民    國   100    年    7     月    5     日